【裁判字號】    94,訴,379
【裁判日期】    950505
【裁判案由】    毒品危害防制條例
【裁判全文】
臺灣宜蘭地方法院刑事判決               94年度訴字第379號
公  訴  人  臺灣宜蘭地方法院檢察署檢察官
被      告  乙○○
                    （現另案於臺灣宜蘭監獄執行中）
指定辯護人  本院公設辯護人  丙○○
上列被告因毒品危害防制條例案件，經檢察官提起公訴（94年度
偵字第2057號），本院判決如下：
    主  文
乙○○連續轉讓第一級毒品，處有期徒刑參年。轉讓第一級毒品
所得新台幣陸仟元均沒收，如全部或一部不能沒收時，以其財產
抵償之。
    事  實
一、乙○○基於轉讓第一級毒品海洛因之概括犯意，自民國93年
    12月底某日起至94年1月3日下午3時許止，在臺北縣新莊市
    ○○路1號頂好超市及其他不詳處所，連續以0000000000、
    0000000000號之行動電話與甲○○持用之0000000000號電話
    聯絡，連續轉讓第一級毒品海洛因與甲○○5次，其中4次每
    包0.3公克價格各為新臺幣（下同）1,000元、另1次1包0.7
    公克價格為2,000元，合計所得6,000元。嗣於警對甲○○實
    施通訊監察而循線查獲。
二、案經臺北市政府警察局中山分局報請台灣板橋地方法院檢察
    署檢察官呈請臺灣高等法院檢察署檢察長令轉台灣宜蘭地方
    法院檢察署檢察官偵查起訴。
    理  由
一、被告乙○○矢口否認有上揭犯行，辯稱：伊與甲○○係共同
    集資向他人購買第一級毒品海洛因，並非由伊販賣給甲○○
    云云。被告之辯護人則為被告辯稱：證人甲○○於偵查中之
    陳述與其於審判中之陳述不符，且依通聯紀錄所載，並無證
    據可資佐證其於偵查中之陳述，顯見證人甲○○在偵查中之
    證述不可採信；又通聯紀錄之紀錄僅可證明被告可能有與甲
    ○○談及毒品事宜，惟不能即論斷被告有販賣毒品之行為等
    語。經查：
（一）被告對於其自民國93年12月底某日起至94年1月3日下午3
      時許止，在臺北縣新莊市○○路1號頂好超市及其他不詳
      處所，交付海洛因予甲○○至少3次，並使用門號為00000
      00000、0000000000號之行動電話與甲○○聯絡等事實，
      於偵查及本院審理時均自白不諱（94年偵字第2057號卷第
      23頁、本院卷第40頁）。
（二）證人甲○○於偵查中證稱：他從93年12月底至94年1月3日
      下午3時，總共向被告買五、六次海洛因，交易地點都在
      龍安路等語（94年度偵字第2057號卷第17頁），並於供前
      結證在卷。互核被告之上開自白，與證人甲○○之上開證
      述，就交付海洛因期間、交易地點及交易次數均大致相符
      ，且上開偵訊係隔離訊問，被告與證人甲○○皆就買賣海
      洛因之重要關係事實供述綦詳且互核相符，顯見被告確有
      轉讓第一級毒品海洛因予證人甲○○之事實。
（三）又證人甲○○所持用之門號為0000000000號行動電話經台
      灣板橋地方法院檢察署核發通訊監察書監聽，有通訊監察
      書及監察譯文各1份在卷可參（台灣板橋地方法院檢察署
      94年偵字第9883號卷第77至80頁）。被告與證人甲○○亦
      均坦承譯文所載內容為真實（本院卷第39頁、63頁）。則
      依監聽譯文所載：
    「1、93年12月29日下午3時40分41秒
      甲○○：喂，阿兄，我「聰明」啦。
      被告：怎樣。
      甲○○：我要1,000元，到哪裡等。
      被告：一樣到「佳佳買」那邊。
      甲○○：我馬上到了。
      被告：好。
      2、93年12月30日上午11時6分24秒
      甲○○：喂，阿兄，我「聰明」啦！我要再拿2,000元，
      這2,000元我朋友要拿的，你把它分成2包，我要給他「東
      」一些。
      被告：可是我人現在在龜山山上呢？
      甲○○：沒關係我們過去那邊找你拿。
      被告：我在「北聯宮」這邊。
      甲○○：那邊我知道地方，我到了打給你。
      被告：好。
      3、93年12月30日下午4時26分29秒
      甲○○：喂，南哥，我那個朋友還要再拿。
      被告：什麼時候要拿？
      甲○○：現在要拿啊，我方便把你電話留給他嗎？
      被告：不要啦，你帶他到那天那個地方好了。
      甲○○：好。
      4、94年1月1日上午9時30分23秒
      甲○○：喂，南哥，我「聰明」啦！我要1,000元。
      被告：好啦。
      甲○○：到哪裡等候。
      被告：公園那邊
      甲○○：我差不多2分鐘後到，到了我直接在那邊等，我
      沒有要打電話了。
      被告：好。
      5、94年1月1日下午3時48分31秒
      甲○○：喂，南哥。
      被告：怎樣。
      甲○○：我要1,000元，到哪裡等。
      被告：早上那邊好不好？
      甲○○：我馬上到了。
      被告：好。
      6、94年1月2日下午4時30分13秒
      甲○○：喂，南哥，我「聰明」！我要1張，到哪裡等候
      ？
      被告：我現在在富國路與四維路口。
      甲○○：我現在在公園這邊，我轉過去。
      被告：好。
      7、94年1月4日下午10時3分25秒
      甲○○：喂，阿哥，我「聰明」，拿1,000元。
      被告：我現在在四維路179巷這邊吃稀飯，公園對面這邊
      。
      甲○○：我知道那地方。
      被告：你多久會到。
      甲○○：我馬上到。
      被告：好。
      8、94年1月5日上午10時23分37秒
      甲○○：喂，南哥。
      被告：誰啊。
      甲○○：「聰明」，跟你拿1,000元，要到哪裡相等。
      被告：頂好，龍安路那個頂好。
      甲○○：我快到了。
      被告：多久會到。
      甲○○：5分鐘。
      被告：好。」
      核與證人甲○○於偵查中所證述之內容相符，益證其於偵
      查中之證述為真實，足以佐證被告與甲○○間確有交易第
      一級毒品海洛因之事實。
（四）雖證人甲○○嗣於本院審理接受遠距視訊之交互詰問時，
      翻異前詞，改稱：實情是他出錢叫被告為他調海洛因，他
      與被告各自出資，再一同前往向他人購買。當時他人在外
      面（未在監所），怕警察恐嚇他，所以才會依照警察的意
      思，指認被告販毒云云（本卷第61、63頁）。惟依其與被
      告通話內容，均係向被告稱「我要1,000元」、「拿2,000
      元」，顯係直接向被告索取該等價格之毒品，而非各自出
      資。至證人甲○○於本院審理時證稱：「我在電話中告知
      被告我要的份量，1,000或2,000元，到他那裡以後，他說
      我們一起向別人拿」云云，顯不符常情，而係迴護之詞，
      不足採信。
（五）依上開被告之自白、證人甲○○於偵查中之證述及監聽譯
      文所載，及甲○○證稱1,000元就拿0.3公克、2,000元就
      拿0.7公克，則為被告有利之認定，被告自93年12月底某
      日起至94年1月3日下午3時許止，至少轉讓第一級毒品海
      洛因與甲○○5次，其中至少1次為2,000元，數量為0.7公
      克，其餘4次各為1,000元，數量各為0.3公克，計被告轉
      讓之數量應有1.6公克（0.3×4+0.7=1.9），所得6,000元
      。
（六）按毒品危害防制條例第4條第1項之販賣第一級毒品罪，必
      須行為人係意圖營利，而販入或賣出第一級毒品或二者兼
      而有之，方足構成。倘行為人始終無營利之意思，縱以原
      價或低於原價有償讓與他人，即難謂係販賣行為，僅得以
      轉讓第一級毒品罪論處（92年度台上字第3837號判決參照
      ）。本件公訴人起訴雖認被告所犯係販賣第一級毒品之行
      為，惟查，被告於偵查及本院審理均僅自白伊有交付第一
      級毒品海洛因與甲○○。而依證人甲○○之證述，亦僅足
      認被告轉讓第一級毒品與甲○○係有償之讓與。另被告雖
      自白其前曾以半兩9萬元之價格，向綽號「阿和」之人購
      入海洛因，惟此部分除被告之自白外，並無補強證據可佐
      。縱認被告確有購入上開毒品，亦乏證據證明被告購入上
      開毒品後，被告即基於意圖營利之犯意，將其販入之上開
      毒品販出與證人甲○○。再者，本件僅查獲交易對象1名
      即甲○○，與一般販賣毒品者交易對象眾多之情形不同。
      則被告轉讓第一級毒品與甲○○，是否有營利之意圖，仍
      有合理之可疑。依「罪證有疑，利於被告」之法則，則不
      得遽為被告販賣第一級毒品之認定。惟被告轉讓第一級毒
      品之犯行，事證已明，其犯行應堪認定。
二、核被告所為，係犯毒品危害防制條例第8條第1項轉讓第一級
    毒品海洛因之罪。被告先後多次犯行，時間緊接，觸犯構成
    要件相同之罪名，顯係基於概括犯意反覆為之，應依連續犯
    之規定，論以一罪，並加重其刑。公訴意旨認應依毒品危害
    防制條例第4條第1項販賣第一級毒品罪處斷，尚有未洽，惟
    起訴事實相同，爰依法變更起訴法條。爰審酌被告雖從事轉
    讓毒品之不法行為，惟其轉讓之數量尚微、金額亦少、對社
    會所造成之損害及犯罪後坦承部分之態度等一切情狀，量處
    如主文所示之刑。轉讓第一級毒品所得6,000元，依毒品危
    害防制條例第19條第1項之規定，均沒收，如全部或一部不
    能沒收時，以其財產抵償之。
據上論斷，應依刑事訴訟法第299條第1項前段、第300條，毒品
危害防制條例第8條第1項、19條第1項，刑法第11條、第56條判
決如主文。
本案經檢察官吳宇青到庭執行職務
中    華    民    國    95    年    5     月    5     日
                  刑事第二庭   審判長法  官  林明山
                                     法  官  蘇錦秀
                                     法  官  謝佩玲
以上正本證明與原本無異。
如不服本判決，應於判決送達後10日內，向本院提出上訴狀。（
應附繕本）
                                     書記官  藍友隆
中    華    民    國    95    年    5     月    8     日
附錄法條：
毒品危害防制條例第8條第1項
轉讓第一級毒品者，處1年以上7年以下有期徒刑，得併科新臺幣
1百萬元以下罰金。


司法院資訊處製作；財團法人民間司法改革基金會備份。
